臺灣臺北地方法院民事簡易判決
109年度北簡字第18601號
原      告  良華開發有限公司

法定代理人  江良華  
訴訟代理人  邱懷靚律師
被      告  合群開發有限公司


法定代理人  曾明喜  
上列當事人間請求協同辦理車輛登記等事件，本院於民國110年2
月26日言詞辯論終結，判決如下：
    主      文
被告應偕同原告將如附表所示之車輛辦理過戶登記予原告。
訴訟費用新臺幣肆仟玖佰陸拾元由被告負擔。
    事實及理由
一、原告主張：兩造於民國107年3月間簽訂中古汽車（介紹買賣
    ）合約書（下稱系爭契約），由原告向被告購買如附表所示
    之車輛（下稱系爭車輛），約定買賣價金為新臺幣（下同）
    131萬元，原告先給付定金13萬元，並於同年3月23日簽發面
    額27萬元、83萬2,000元、7萬8,000元之支票三紙予被告用
    以清償系爭車輛之尾款，被告即於同日將系爭車輛交付原告
    占有。然原告於同年6月6日欲向監理站申請系爭車輛之牌照
    時，始悉系爭車輛因積欠稅款而遭禁止異動，嗣被告遭命令
    解散，已無禁止異動之限制，然被告迄未配合辦理將系爭車
    輛過戶予原告，致系爭車輛無法申請牌照，原告因此未能使
    用系爭車輛，被告顯未履行其依系爭契約應盡之給付義務，
    爰依系爭契約之法律關係提起本訴等語。並聲明：被告應偕
    同原告將如附表所示之車輛辦理過戶登記予原告。
二、被告則以：對於原告之聲明及主張為認諾之表示。
三、經查，原告主張之事實，業據提出系爭契約、車輛異動申請
    書、交通部公路總局自行收納款項收據（收據聯）、臺北市
    稅捐稽徵處107年全期使用牌照稅繳款書、支票存根、交通
    部公路總局臺北區監理所107年6月4日北監車字第107011116
    2號函、經濟部商工登記公示資料查詢表、系爭車輛公路監
    理資料查詢表等件影本為證（見補字卷第15至27頁），並有
    公路監理電子閘門車號查詢汽車車籍資料附卷可稽（見北簡
    字卷第33頁）。又被告於言詞辯論期日對原告之主張為認諾
    ，依民事訴訟法第384條之規定，應為被告敗訴之判決。從
    而，原告依系爭契約之法律關係，請求被告應偕同原告將如
    附表所示之車輛辦理過戶登記予原告，為有理由，應予准許
    。
四、按命債務人為一定之意思表示之判決確定或其他與確定判決
    有同一效力之執行名義成立者，視為自其確定或成立時，債
    務人已為意思表示，強制執行法第130條第1項定有明文。本
    件判決關於被告應協同辦理登記部分，於判決尚未確定前，
    固無執行可言，且本件於判決確定後，原告即得持確定判決
    單獨向監理機關申請辦理登記，依上開強制執行法之規定，
    視為已有向監理機關申請之意思表示，本院自毋庸依民事訴
    訟法第389條第1項第3款之規定依職權為假執行之宣告，附
    此敘明。
五、訴訟費用負擔之依據：民事訴訟法第78條。本件訴訟費用額
    ，依後附計算書確定如主文所示。 
中　　華　　民　　國　　110 　年　　3 　　月　　10　　日
　　　　　　　　　臺北簡易庭  法　官　黃珮如
以上正本係照原本作成。
如不服本判決，應於判決送達後20日內向本庭（臺北市○○區○○○
路0段000巷0號）提出上訴狀，並按他造當事人之人數附繕本。
如委任律師提起上訴者，應一併繳納上訴審裁判費。
中　　華　　民　　國　　110 　年　　3 　　月　　10　　日
                              書記官  李易融　　　　　
附表：
原車牌 號碼 出廠年月（民國） 廠牌 引擎號碼 車身號碼 AAB－270 104年9月 國瑞 N04C US24098 XZU000－0000000 
訴訟費用計算書
項　　　　目            金　額（新臺幣）　　    備註
第一審裁判費　　　      4,960元
合　　　　計　　　      4,960元